【裁判字號】    97,消債更,1965
【裁判日期】    980429
【裁判案由】    更生事件
【裁判全文】
臺灣板橋地方法院民事裁定          97年度消債更字第1965號
聲  請  人  甲○○
即債務人
上列當事人因消費者債務清理事件聲請更生，本院裁定如下：
    主  文
債務人甲○○自中華民國98年4月29日16時起開始更生程序。
命司法事務官進行本件更生程序。
    理  由
一、按債務人不能清償債務或有不能清償之虞者，得依本條例所
    定更生或清算程序，清理其債務；法院開始更生或清算程序
    之裁定，應載明其年、月、日、時，並即時發生效力；法院
    裁定開始更生或清算程序後，得命司法事務官進行更生或清
    算程序，消費者債務清理條例第3 條、第83條第1 項、第16
    條第1 項前段分別定有明文。
二、本件聲請意旨略以：聲請人目前資產總價值為新臺幣（下同
    ）0000000 元，債務總金額為 0000000元（包括無擔保債務
    0000000元，有擔保債務0000000元，見本院卷第28至29頁）
    ，消費者債務清理條例施行後，前已提出債權人清冊，以書
    面向最大債權金融機構第一商業銀行股份有限公司請求共同
    協商債務清償方案，而聲請人原本任職於步步企業有限公司
    ，薪水每月尚有3萬元，支付全家家庭生活開銷後，可剩餘1
    萬元用作清償，惟第一銀行提出180期，利率 0%，每期清償
    14000元之還款方案，兩者相差40%，出入不可謂不大，雙方
    因而協商不成立，再民國97年 9月11日，聲請人因公司縮編
    遭到資遣，97年 9月16日起聲請人改至中華公寓大廈管理維
    護有限公司任職，每月薪資僅 21000元，故聲請人償債能力
    下滑，再加上家中97年5月31日新增1名成員，家庭開銷大增
    已逾2 萬元（見本院卷第87頁），是有不能清償債務之情事
    ，而其既經前置協商不成立，且無擔保或無先優權之債務總
    額未逾1200萬元，復未經法院裁定開始清算程序或宣告破產
    ，依法自得聲請更生程序，懇請裁定開始更生等語。
三、查聲請人之主張，業據其戶籍謄本（本院卷第10至11頁）、
    財團法人金融聯合徵信中心債權人清冊（本院卷第21至24）
    、聲請人板信商業銀行及永豐銀行綜合活儲存款、資遣證明
    書、薪資單、在職證明（見本院卷第52至62頁）、前置協商
    不成立通知書（見本院卷第64頁）、勞工保險人被保險人投
    保資料表（見本院卷第85至86頁）等附卷可證，是聲請人既
    經前置協商不成立，且已釋明具有不能清償債務之情事，而
    本件又查無聲請人有消費者債務清理條例第6條第 3項、第8
    條或第46條各款所定駁回更生聲請之事由存在，則聲請人聲
    請更生，應屬有據，爰依首開條文規定，命司法事務官進行
    本件更生程序，裁定如主文。
中    華    民    國    98    年    4     月    29    日
              民事第三庭    法      官  陳映如
上為正本係照原本作成
本件不得抗告
本裁定已於98年4月29日下午4時公告。
中    華    民    國    98    年    4     月    29    日
                            書  記  官  李錦輝


司法院資訊處製作；財團法人民間司法改革基金會備份。
